【裁判字號】    89,簡上,265
【裁判日期】    890630
【裁判案由】    給付會款
【裁判全文】
臺灣臺北地方法院民事判決  八十九年度簡上字第二六五號
    上  訴  人  甲  ○
    訴訟代理人  丙  ○
    被上訴人    乙○○
右當事人間請求給付會款事件，上訴人對於中華民國八十九年一月二十六日本院台北
簡易庭八十八年度北簡字第一五二六四號第一審判決提起上訴，本院判決如左：
    主  文
上訴駁回。
第二審訴訟費用由上訴人負擔。
    事  實
甲、上訴人方面：
  一聲明：
    (一)原判決廢棄，駁回被上訴人在第一審之訴及假執行之聲請。
    (二)第一、二審訴訟費用由被上訴人負擔。
    (三)如有不利於上訴人，願提供擔保請求免於假執行。
  二陳述：除援引原審之陳述及主張外，補稱：系爭合會確實在民國八十八年九月停
          標，願意按月清償死會會錢新台幣（下同）十九萬元。
  三證據：援用原審之立證方法。
乙、被上訴人方面：
  一聲明：如主文所示。
  二陳述：除與原審判決書所載相同者茲予引用外，補稱：系爭合會因上訴人財務出
          現危機，所有會員同意自八十八年九月停標，停會後死會會員按月繳付會
          款由活會會員平分。上訴人為死會會員之一，被上訴人為求確保債權，與
          上訴人協議，雙方同意上訴人不必繳交會息（系爭合會採外標制），但必
          須在八十八年十月十一日一次付清剩餘死會會款十九萬元，上訴人並簽立
          還款協議書交被上訴人收執。詎上訴人未依約給付會款，自八十八年十一
          月至八十九年五月之死會會款均由被上訴人代墊，上訴人顯無還款誠意，
          故不同意讓上訴人分期清償。
  三證據：援用原審之立證方法。
    理  由
一被上訴人起訴主張：被上訴人自任會首召集互助會，會期自八十六年十二月起至九
  十年五月止，共四十二會，每會一萬元，採外標制。上訴人為會員之一，於八十七
  年二月得標。迨至八十八年九月間，因上訴人財務發生危機，系爭合會會員同意停
  標，由死會會員按月繳交會款讓活會會員平分。被上訴人為求確保債權，與上訴人
  達成協議，約定上訴人不必繳交會息，但須於八十八年十月十一日一次清償死會會
  款十九萬元，上訴人並簽立還款協議書交被上訴人收執，詎屆期未見清償，爰提起
  本件訴訟請求給付會款等語。上訴人則抗辯系爭還款協議書係在遭被上訴人脅迫之
  情況下寫就云云，但自承確實積欠死會會款十九萬元，並表示願意分期清償。
二經查：
  (一)被上訴人主張之事實，業據提出與所述相符之會單、還款協議書各一紙為證。
  (二)上訴人雖辯稱系爭還款協議書係在遭脅迫之情況下寫就云云，惟無法舉證以實其
    說，空言抗辯，無足採信。
  (三)再者，系爭合會係採外標制，上訴人於停標前即已得標，為死會會員之一，尚積
    欠會款十九萬元之事實，有會單一紙在卷可稽，復為上訴人所不爭執。兩造若無
    私下協議之實，上訴人並不能免除給付會息之義務，不僅須給付被上訴人死會會
    款十九萬元，尚須給付會息，而系爭還款協議書之記載免除上訴人繳交會息之義
    務，若非雙方自願協議，被上訴人何須為此讓步？由此益證系爭還款協議書應係
    在兩造協議後，由上訴人自願簽立。
  (四)綜上，被上訴人主張上訴人應依兩造之協議一次清償死會會款十九萬元，於法有
    據。被告請求分期清償，未得被上訴人同意，尚難准許。
三從而，被上訴人據以請求上訴人給付會款十九萬元，及自支付命令送達翌日即八十
  八年十月二十九日起至清償日止，按年息百分之五計算之遲延利息，為有理由，應
  予准許。原審認事用法，並無違誤，上訴人仍執前詞，指摘原判決不當，求予廢棄
  改判，為無理由，應予駁回。
四本件為簡易訴訟之二審裁判，上訴利益未逾一百萬元，依據民事訴訟法第四百三十
  六條之二第一項規定，不得上訴最高法院，亦即，本判決於宣示時即告確定，而有
  執行力，自毋庸為假執行之宣告，附此說明。
據上論結，本件上訴為無理由，依民事訴訟法第四百三十六條之一第三項、第四百四
十九條第一項、第七十八條，判決如主文。
中      華      民      國    八十九    年      六      月     三十     日
                                            民事第二庭審判長法官  丁蓓蓓
                                                            法官  吳光釗
                                                            法官  陳婷玉
右為正本係照原本作成
本件不得上訴。
中      華      民      國    八十九    年      六      月     三十     日
                                                      法院書記官  王  儀


司法院資訊處製作；財團法人民間司法改革基金會備份。
